---
title: "FN's generalforsamling - Text-mining"
author: "Gustav Ølgaard"
date: "1/3/2023"
output: html_document
---

# Document setup
Det første trin i vores kode er at downloade og aktivere relevante pakker.
```{r}
#install.packages("tidyverse")
#install.packages("tidytext")
#install.packages("topicmodels")
#install.packages("ggplot2")
#install.packages("textreuse")
#install.packages("scales")

library(tidyverse)
library(tidytext)
library(topicmodels)
library(scales)
library(ggplot2)
library(textreuse)
library(data.table)
```

# Data download og blockopdeling
Nu kan vi downloade vores data.
```{r downloading data}
General <- read_csv("data/un-general-debates.csv")
```

Nu kan vi opdele vores datasæt i blokke og undergrupper. 
Først definere vi hvilke lande der er del af vores blokke:
```{r defining blocks}
Eastblock <- c("RUS","DDR", "POL", "BGR", "HUN", "CSK", "MNG", "UKR", "BLR", "ROU", "YMD", "CUB", "LAO", "AFG", "VNM")
Westblock <- c("USA", "GBR", "FRA", "DNK", "ITA", "DEU", "NLD", "BEL", "LUX", "TUR", "NOR", "GRC", "CYP", "PRT", "ISL", "CAN", "ESP", "AUS", "NZL", "JPN", "ISR", "ZAF")
```

Herefter definerer vi vores grupper:
```{r defining groups}
Soviet_east <- c("RUS","DDR", "POL", "BGR", "HUN", "CSK", "MNG", "UKR", "BLR")
East_ally <- c("ROU", "YMD", "CUB", "LAO", "AFG", "VNM")
West_power <- c("USA", "GBR", "FRA")
West_nato <- c("DNK", "ITA", "DEU", "NLD", "BEL", "LUX", "TUR", "NOR", "GRC", "CYP", "PRT", "ISL", "ESP")
West_ally <- c("AUS", "NZL", "JPN", "ISR", "ZAF", "CAN")
```

Og til sidst fjerner vi irrelevante lande og tildeler en blok og gruppe makør.
```{r removeing non-block countries and removing data after 1991}
Blocks <- General %>% 
  filter(year <= 1991) %>% 
  filter(country %in% Eastblock | country %in% Westblock)
```

```{r Assigning blocks and groups}
Blocks <- Blocks %>% 
  mutate(block = ifelse(country %in% Eastblock, "East", "West"))

Blocks <- Blocks %>% 
  mutate(group = ifelse(country %in% Soviet_east, "East_Sovi", ifelse(country %in% East_ally, "East_ally", ifelse(country %in% West_power, "West_powr", ifelse(country %in% West_nato, "West_Nato", "West_ally")))))
```

Da vi ikke ønsker Afghanistan og Spanien før hhv. 1978 og 1982, fjerner dette data
```{r designating rows to remove}
label_remove <- c("ESP_1981_West_Nato", "ESP_1980_West_Nato", "ESP_1979_West_Nato", "ESP_1978_West_Nato", "ESP_1977_West_Nato", "ESP_1976_West_Nato", "ESP_1975_West_Nato", "ESP_1974_West_Nato", "ESP_1973_West_Nato", "ESP_1972_West_Nato", "ESP_1971_West_Nato", "ESP_1970_West_Nato", "AFG_1977_East_ally", "AFG_1976_East_ally", "AFG_1975_East_ally", "AFG_1974_East_ally", "AFG_1973_East_ally", "AFG_1972_East_ally", "AFG_1971_East_ally", "AFG_1970_East_ally")
```

```{r removing rows}
Blocks$label <- paste0(Blocks$country,"_",Blocks$year,"_",Blocks$group)

Blocks <- subset(Blocks, !(label %in% label_remove))
Blocks <- subset(Blocks, select = -c(label) )
```

# Unnesting og stopword removal
Centralt for den øvrige analyse er en opdeling af dataen i individuelle termer. Det gør vi ved brug af "unnest_tokens" funktionen.
```{r unnesting tokens}
Blocks_tidy <- Blocks %>% 
  unnest_tokens(word, text)
```

Herefter fjerner vi stopord. Dvs. ord der i sig selv ikke indikere noget om tekstens betydning. Kort sagt: ord som "and", "is", "their" osv.
```{r removing stopwords}
stop_words <- read.delim("data/stopwords.txt") #Her henter vi vores stopwords .txt fil fra datamappen.

Blocks_tidy_stopword <- anti_join(Blocks_tidy, stop_words)
```

# tf og tf-idf 
Det sidste trin inden vi kan lave vores text-mining er en udregning af vores tf og tf-idf scores. Dette gør vi både generalt for dataen pr. år, pr. block og pr. gruppe.

```{r gennemsnitlig tf-score}
Blocks_tf <- Blocks_tidy_stopword %>%
  group_by(year) %>% 
  count(word) %>%
  bind_tf_idf(word, year, n) %>%
  ungroup() %>%
  group_by(word) %>% 
  summarise_at(vars(tf), list(name = mean))

write.csv(Blocks_tf, "bilag/bilag_1.csv")
```

```{r tf-score pr. år}
Blocks_year_tf <- Blocks_tidy_stopword %>%
  group_by(year) %>% 
  count(word) %>%
  bind_tf_idf(word, year, n) %>%
  ungroup()
```

```{r tf-score pr. block}
Blocks_tidy_stopword$label <- paste(Blocks_tidy_stopword$year,Blocks_tidy_stopword$block)

Blocks_block_tf <- Blocks_tidy_stopword %>% 
  group_by(label, year, block) %>% 
  count(word) %>%
  bind_tf_idf(word, label, n) %>%
  ungroup()
```

```{r tf-score pr. gruppe}
Blocks_tidy_stopword$label <- paste(Blocks_tidy_stopword$year,Blocks_tidy_stopword$group)

Blocks_group_tf <- Blocks_tidy_stopword %>% 
  group_by(label, year, group) %>% 
  count(word) %>%
  bind_tf_idf(word, label, n) %>%
  ungroup()
```

# Text-mining via tf og tf-idf
## De mest brugte og unikke ord.
**Mest brugte ord**
Lad os starte med at undersøge de 15 mest hyppigt brugte ord fra 1970-1991.
```{r}
 p <- Blocks_year_tf %>% 
  group_by(year) %>%
  slice_max(tf, n = 15) %>%
  mutate(year = as.factor(year),
         word=reorder_within(word,tf,year)) %>%
  ungroup() %>%
  ggplot(aes(word, tf)) +
  geom_col(show.legend = F) +
  facet_wrap(~year, ncol = 1, scales = "free") +
  coord_flip() +
  scale_x_reordered() +
  labs(x = NULL,
       y = NULL,
       title = "Hyppigst brugte termer i FN's generalforsamling",
       subtitle = "Beregnet ud fra TF-score efter stopord?")

ggsave("bilag/bilag_3.jpg",height=45,width=10) # Grafen er for stor til R-markdown dokumentet, og kan i stedet findes i "bilag" mappen på forfatterns github.
```

Hvordan ser de top 6 mest brugte ord ud, hvis vi plotter dem over tid og block? Først starter vi med at definere vores ord.
```{r}
top_words <- Blocks_block_tf %>% 
  filter(word == "united" | word == "nations" | word == "world" | word == "international" | word == "countries" | word == "states")
```

Herefter plotter vi dem.
```{r}
p <- top_words %>% 
  ggplot(aes(year, tf, color=word)) +
  geom_line() +
  facet_wrap(~block, ncol = 1, scales = "fixed") +
  labs(x = NULL,
       y = "tf-score",
       title = "Hyppigst brugte termer i FN's generalforsamling",
       subtitle = "Fordelt over blokkene.") +
  theme(axis.text.x = element_text(angle = 45, vjust = .5, hjust=.5)) +
  scale_x_continuous("Year", labels = top_words$year, breaks = top_words$year)

p

ggsave("bilag/bilag_2.jpg")
```
**Mest unikke ord**
Ligesom vi kan bruge ordnes tf-score til at beregne hvor ofte ord bliver brugt, kan vi også bruge ordnes tf-idf score til at finde ud af hvor unikke de er. Dette kan hjælpe os med at highlight hvilke diskurser der er fremtrædne de individuelle år.
```{r}
 p <- Blocks_block_tf %>% 
  group_by(label) %>%
  slice_max(tf_idf, n = 15) %>%
  mutate(label = as.factor(label),
         word=reorder_within(word,tf_idf,label)) %>%
  ungroup() %>%
  ggplot(aes(word, tf_idf, fill=block)) +
  geom_col(show.legend = F) +
  facet_wrap(~year + block, ncol = 2, scales = "free") +
  coord_flip() +
  scale_x_reordered() +
  labs(x = NULL,
       y = NULL,
       title = "Øst- og Vestblokken i FN's generalforsamling",
       subtitle = "Hvad snakker blokkene om hvert år i generalforsamlingen? (tf_idf)")

ggsave("bilag/bilag_8.jpg",height=45,width=10) # Grafen er for stor til R-markdown dokumentet, og kan i stedet findes i "bilag" mappen på forfatterns github.
```


## Sikkerhed, nedrustning og atomvåben
Vi starter med at plotte brugen af "peace" og "security" over blok...
```{r defining security and peace as words}
security_w_block <- Blocks_block_tf %>% 
  filter(word == "security" | word== "peace")
```

```{r}
p <- security_w_block %>% 
  ggplot(aes(year, tf, color=block)) +
  geom_line(aes(linetype=word)) +
  labs(x = NULL,
       y = "tf-score",
       title = "TF-scoren af 'security' og 'peace'",
       subtitle = "Plottet over blokkene og år.") +
  theme(axis.text.x = element_text(angle = 45, vjust = .5, hjust=.5)) +
  scale_x_continuous("Year", labels = top_words$year, breaks = top_words$year)

p

ggsave("bilag/bilag_4.jpg")
```

...og herefter over gruppe
```{r defining security and peace as words}
security_w_group <- Blocks_group_tf %>% 
  filter(word == "security" | word== "peace")
```

```{r}
p <- security_w_group %>% 
  ggplot(aes(year, tf, color=word)) +
  geom_line() +
  facet_wrap(~group, ncol = 2, scales = "fixed") +
  labs(x = NULL,
       y = "tf-score",
       title = "TF-scoren af 'security' og 'peace'",
       subtitle = "Plottet over underblokke og år.") +
  theme(axis.text.x = element_text(angle = 45, vjust = .5, hjust=.5)) +
  scale_x_continuous("Year", labels = security_w_group$year, breaks = security_w_group$year)

p

ggsave("bilag/bilag_5.jpg", height=5, width=8.5)
```

**Udvalgte ord relateret til sikkerhed**
For nærmere at undersøge hvordan blokkene snakker om sikkerhed og fred, kan vi plotte hvor ofte udvalgte termer bliver brugt over tid.
```{r defining words related to security and peace}
peace_w_block <- Blocks_block_tf %>% 
  filter(word == "security" | word == "peace" | word == "disarmament" | word == "nuclear" | word == "war" | word == "dialogue" | word == "weapons" | word == "military" | word == "peaceful" | word == "conflict")
```

```{r}
p <- peace_w_block %>% 
  ggplot(aes(year, tf, color=word)) +
  geom_point(size=1) + 
  geom_line() +
  facet_wrap(~block, ncol = 1, scales = "fixed") +
  theme(axis.text.x = element_text(angle = 45, vjust = .5, hjust=.5)) +
  labs(title = "TF-scoren for udvalgte ord om til sikkerhed og fred.",
       subtitle = "Plottet over år og blok.",
       y = "Term frequency",
       x = "Year") +
  scale_x_continuous("Year", labels = peace_w_block$year, breaks = peace_w_block$year)

p

ggsave("bilag/figur_1.jpg",height=7,width=10)
```

**Atomnedrustning**
```{r defining words related to security and peace}
disarmament_w_block <- Blocks_block_tf %>% 
  filter(word == "nuclear" | word == "disarmament")
```

```{r}
p <- disarmament_w_block %>% 
  ggplot(aes(year, tf, color=block)) +
  geom_line(aes(linetype=word)) +
  theme(axis.text.x = element_text(angle = 45, vjust = .5, hjust=.5)) +
  labs(title = "'Nuclear' og 'Disarmament's TF-score",
       subtitle = "Plottet over år og blok.",
       y = "Term frequency",
       x = "Year") +
  scale_x_continuous("Year", labels = disarmament_w_block$year, breaks = disarmament_w_block$year)

p

ggsave("bilag/bilag_9.jpg")
```

## Økonomi og udvikling
```{r}
economy_topic_block <- Blocks_block_tf %>% 
  filter(word == "economic" | word== "development" | word == "recession" | word == "debt"  | word == "developing" | word == "debtor" | word == "monetary" | word == "trade" | word == "protectionism" | word == "industry" | word == "finance" | word == "assistance")
```


```{r}
temp <- economy_topic_block %>% 
  group_by(year, block) %>% 
  mutate(tf = sum(tf))

p <- economy_topic_block %>% 
  ggplot(aes(year, tf, color=word)) +
  geom_line() +
  geom_line(data = temp, color="black") +
  facet_wrap(~block, ncol = 1, scales = "fixed") +
  theme(axis.text.x = element_text(angle = 45, vjust = .5, hjust=.5)) +
  labs(title = "TF-scoren for udvalgte ord om økonomi og udvikling",
       subtitle = "Plottet over år og blok. Den sorte streg indikere den totale TF-score",
       y = "Term frequency",
       x = "Year") +
  scale_x_continuous("Year", labels = economy_topic_block$year, breaks = economy_topic_block$year)

p

ggsave("bilag/bilag_12.jpg")
```

## Afghanistan
```{r}
Afghan_war_block <- Blocks_block_tf %>% 
  filter(word == "afghanistan" | word == "war" | word=="withdrawal" | word == "legitimate" | word == "intervention" | word == "soviet" | word == "invasion")
```

```{r}
p <- Afghan_war_block %>% 
  ggplot(aes(year, tf, color=word)) +
  geom_line() +
  geom_point(size=1) + 
  facet_wrap(~block, ncol = 1, scales = "fixed") +
  theme(axis.text.x = element_text(angle = 45, vjust = .5, hjust=.5)) +
  scale_x_continuous("Year", labels = Afghan_war_block$year, breaks = Afghan_war_block$year)+ 
  labs(title = "TF-scoren for udvalgte ord relateret til krigen i Afghanistan.",
       subtitle = "Plottet over år og blok. Den sorte streg indikere den totale TF-score",
       y = "Term frequency",
       x = "Year")

p

ggsave("bilag/bilag_17.jpg")
```

```{r}
Afghan_war_group <- Blocks_group_tf %>% 
  filter(word == "afghanistan" | word == "war" | word=="withdrawal" | word == "legitimate" | word == "intervention" | word == "soviet" | word == "invasion")
```

```{r}
p <- Afghan_war_group %>% 
  ggplot(aes(year, tf, color=word)) +
  geom_line() +
  geom_point(size=1) + 
  facet_wrap(~group, ncol = 2, scales = "fixed") +
  theme(axis.text.x = element_text(angle = 45, vjust = .5, hjust=.5)) +
  scale_x_continuous("Year", labels = Afghan_war_group$year, breaks = Afghan_war_group$year)+ 
  labs(title = "TF-scoren for udvalgte ord relateret til krigen i Afghanistan.",
       subtitle = "Plottet over år og underblokke Den sorte streg indikere den totale TF-score",
       y = "Term frequency",
       x = "Year")

p

ggsave("bilag/bilag_18.jpg", height=5, width=8.5)
```

# Textmining via N-grams
En anden text-mining metode er de såkaldte n-grams. Gennem N-grams kan vi undersøge ikke bare enkelte termer, men også termerne i relation til hinanden. Først inddeler vi det vores data i grupper af  2.
```{r}
nagram_blocks_2 <- Blocks %>% 
  unnest_tokens(ngram, text, token = 'ngrams', n = 2)
```

## Sikkerhed, nedrustning og atomvåben
Nu kan vi nærmere undersøge hvordan begreber så som "security council" eller "nuclear disarmament" bliver brugt.

**Sikkerhedsrådet**
Vi starter med at tælle hvor mange ngrams der er hver år og block. Dette er så vi kan lave en tf-beregning senerer
```{r}
nagram_blocks_2$label <- paste(nagram_blocks_2$year,nagram_blocks_2$block)

security_council <- nagram_blocks_2 %>%
  group_by(year, label, block) %>% 
  count(ngram)
```

Nu udvælger vi alle ngrams der starter ned security beregner hvor stor en procentdel af alle ngrams der er "Security council" pr. år. 
```{r}
security_council <- security_council %>%
  subset(grepl(regex("^security", ignore_case = TRUE), ngram)) %>%
  group_by(year) %>% 
  mutate(procent = n / sum(n)) %>%
  filter(ngram == "security council")
```

Nu kan vi plotte vores resultater over tid.
```{r}
temp <- security_council %>% # Denne kodeblok udregner det samlet procentmængde for begge blokke, så vi også kan plotte det samlet brug.
  group_by(year) %>% 
  mutate(procent = sum(procent))

p <- security_council %>%
  ggplot(aes(year, procent, color=block)) +
  geom_line() +
  geom_line(data=temp, color="black") +
  labs(x = NULL,
       y = "Procent af ngrams",
       title = "Hvor ofte er 'security' del af begrebet 'security council'?",
       subtitle = "Plottet over tid og blok. Den sorte streg indikere den samlet procentmængde.") +
  theme(axis.text.x = element_text(angle = 45, vjust = .5, hjust=.5)) +
  scale_x_continuous("Year", labels = security_council$year, breaks = security_council$year) +
  scale_y_continuous(labels = scales::percent)

p

ggsave("bilag/bilag_6.jpg", height=5, width=8.5)
```

Vi plotter nu det samme, men over underblokkene
```{r}
nagram_blocks_2$label <- paste(nagram_blocks_2$year,nagram_blocks_2$group)

security_council <- nagram_blocks_2 %>%
  group_by(year, label, group) %>% 
  count(ngram)

security_council <- security_council %>%
  subset(grepl(regex("^security", ignore_case = TRUE), ngram)) %>%
  group_by(year) %>% 
  mutate(procent = n / sum(n)) %>%
  filter(ngram == "security council")

temp <- security_council %>% # Denne kodeblok udregner det samlet procentmængde for begge blokke, så vi også kan plotte det samlet brug.
  group_by(year) %>% 
  mutate(procent = sum(procent))

p <- security_council %>%
  ggplot(aes(year, procent, color=group)) +
  geom_line() +
  geom_line(data=temp, color="black") +
  labs(x = NULL,
       y = "Procent af ngrams",
       title = "Hvor ofte er 'security' del af begrebet 'security council'?",
       subtitle = "Plottet over tid og underblokke. Den sorte streg indikere den samlet procentmængde.") +
  theme(axis.text.x = element_text(angle = 45, vjust = .5, hjust=.5)) +
  scale_x_continuous("Year", labels = security_council$year, breaks = security_council$year) +
  scale_y_continuous(labels = scales::percent)

p

ggsave("bilag/bilag_7.jpg", height=5, width=8.5)
```
**Atomvåben og -nedrustning**
Lad os undersøge hvor ofte "nuclear" fremstår sammen med disarmament.
```{r}
nuclear_disarmament <- nagram_blocks_2 %>%
  group_by(year, label, block) %>% 
  count(ngram)

nuclear_disarmament <- nuclear_disarmament %>%
  subset(grepl(regex("^nuclear", ignore_case = TRUE), ngram)) %>% 
  group_by(year) %>% 
  mutate(procent = n / sum(n)) %>%
  filter(ngram == "nuclear disarmament")

temp <- nuclear_disarmament %>% 
  group_by(year) %>% 
  mutate(procent = sum(procent))

p <- nuclear_disarmament %>%
  ggplot(aes(year, procent, color=block)) +
  geom_line() +
  geom_line(data=temp, color="black") +
  theme(axis.text.x = element_text(angle = 45, vjust = .5, hjust=.5)) +
  scale_x_continuous("Year", labels = nuclear_disarmament$year, breaks = nuclear_disarmament$year)+
  labs(x = NULL,
       y = "Procent af ngrams",
       title = "Hvor ofte 'nuclear' er del af begrebet 'nuclear disarmament'",
       subtitle = "Plottet over tid og blok. Den sorte streg indikere den samlet procentmængde.") +
  theme(axis.text.x = element_text(angle = 45, vjust = .5, hjust=.5)) +
  scale_y_continuous(labels = scales::percent)

p

ggsave("bilag/bilag_10.jpg")
```

Vi kan også gøre det samme med "nuclear" og "weapons".
```{r}
nuclear_weapons <- nagram_blocks_2 %>%
  group_by(year, label, block) %>% 
  count(ngram)

nuclear_weapons<- nuclear_weapons %>%
  subset(grepl(regex("^nuclear", ignore_case = TRUE), ngram)) %>% 
  group_by(year) %>% 
  mutate(procent = n / sum(n)) %>% 
  filter(ngram == "nuclear weapons" | ngram == "nuclear weapon" | ngram == "nuclear arms" | ngram == "nuclear missiles" | ngram == "nuclear arsenals")

temp <- nuclear_weapons %>% 
  group_by(year) %>% 
  mutate(procent = sum(procent))

p <- nuclear_weapons %>%
  ggplot(aes(year, procent, color=block)) +
  geom_line(aes(linetype=ngram)) +
  geom_line(data=temp, color="black") +
  theme(axis.text.x = element_text(angle = 45, vjust = .5, hjust=.5)) +
  scale_x_continuous("Year", labels = nuclear_weapons$year, breaks = nuclear_weapons$year) +
    labs(x = NULL,
       y = "Procent af ngrams",
       title = "Hvor ofte 'nuclear' er del af begrebet 'nuclear weapons' eller lignende?",
       subtitle = "Plottet over tid og blok. Den sorte streg indikere den samlet procentmængde.") +
  theme(axis.text.x = element_text(angle = 45, vjust = .5, hjust=.5)) +
  scale_y_continuous(labels = scales::percent)

p

ggsave("bilag/bilag_11.jpg")
```
